【裁判字號】    92,易,1793
【裁判日期】    920625
【裁判案由】    竊盜等
【裁判全文】
臺灣板橋地方法院刑事判決                        九十二年度易字第一七九三號
    公  訴  人  臺灣板橋地方法院檢察署檢察官
    被      告  甲○○
右列被告因竊盜等案件，經檢察官提起公訴（九十二年度偵緝字第八五四、八五五、
八五六號），本院判決如左：
    主  文
甲○○連續踰越安全設備，於夜間侵入住宅竊盜，累犯，處有期徒刑拾月；又傷害人
之身體，累犯，處拘役伍拾日，如易科罰金以參佰元折算壹日。
    事  實
一、甲○○曾因竊盜案件，經台灣新竹地方法院八十七年度易字第一四六六號判決有
    期徒刑七月確定，甫於八十八年十二月一日執行完畢，猶不知悔改。
二、甲○○與丙○○有感情糾紛，竟於九十一年七月十六日十六時二十分許，在台北
    縣三重市○○路○段一二七號前，基於傷害人身體之犯意，出手毆打丙○○，使
    丙○○因而受有右上唇挫瘀傷及內黏膜破損之傷害。甲○○另行基於不法所有意
    圖及恐嚇他人之概括犯意，於九十一年七月十六日，以0000000000號
    行動電話，傳簡訊至丙○○行動電話，稱「要到妳家去放火，讓妳不好過」等加
    害他人生命、身體、財產之事恐嚇丙○○，致生危害於安全，又於九十一年十一
    月十六日夜間一時許，以自備鑰匙（未據扣案）開啟大門，侵入台北縣三重市○○○街二七九之四號五樓、六樓丙○○住處，見丙○○不在家，即竊取丙○○之
    補習班講義八本、考卷一疊、學生資料一本等物，並傳簡訊至丙○○行動電話，
    內容為「妳的講義在我這裡，妳要的話就跟我聯絡」、「妳的東西要不要？」，
    以加害他人財產之事恐嚇丙○○，致生危害於安全。嗣丙○○與甲○○約於翌日
    （十一月十七日）下午六時三十分，在台北市○○○路一二五號前見面，因丙○○報警當場查獲甲○○（上開講義、考卷、學生資料業遭甲○○撕毀）。
三、甲○○承前不法所有之概括犯意，而為下列竊盜犯行：
  (一)於九十二年二月十六日夜間四時許，從台北市○○區○○路三段一四九巷三弄三
    號一樓攀爬至二樓陽台，再由陽台之安全設備窗戶，侵入其友人乙○○住處，徒
    手竊取乙○○所有之汽車鑰匙、住宅鑰匙、信用卡三張及行動電話二支，得手後
    即駕駛乙○○所有，停放在住處樓下之車號ＣＮ—９３５５號自用小客車一輛逃
    離現場，嗣因該自小客車無油，而將車輛棄置在桃園縣中壢市之不詳地點。
  (二)於九十二年二月二十七日凌晨四時及上午十一時許，利用到友人簡文棋家中作客
    之機會，在台北縣樹林市○○街一七二號一樓簡文祺住處，先後徒手竊取簡文棋
    所有之現金新台幣（下同）六千元、三萬元，得手後逃離現場，並將所竊得之現
    金花用殆盡。嗣為警先後於九十一年十一月十七日十八時三十分許及九十二年三
    月二日二十二時四十五分許，分別在台北市大同區○○○路統聯客運旁及台北縣
    樹林市○○街○段二八三號查獲。案經丙○○、簡文棋、乙○○訴由偵查起訴。
    理  由
一、右揭事實，業據證人丙○○、乙○○、簡文棋指證述明確，被告坦承前開犯行，
    其自白應與事實相符。此外，並有贓物認領保管單、丙○○之診斷證明書、桃園
    縣警察局尋獲證明單、行動電話通聯紀錄及講義、考卷、學生資料之相片附卷可
    稽。本件事證明確，被告竊盜、恐嚇、傷害等犯行洵堪認定。
二、核被告甲○○所為，係犯刑法第二百七十七條第一項傷害罪、第三百零五條恐嚇
    罪、第三百二十條第一項竊盜罪及第三百二十一條第一項第二款、第一款之踰越
    安全設備於夜間侵入住宅之加重竊盜罪。被告所為數竊盜、恐嚇行為，分別時間
    緊接，所犯罪名相同，顯係出於概括犯意為之，為連續犯，應依刑法第五十六條
    之規定，分別論以一加重竊盜罪、恐嚇罪論，並加重其刑。又被告自承：我於昨
    天凌晨一時許，在丙○○的房間拿走講義，藉此要她跟我聯絡等語，應堪認定被
    告竊取丙○○之財物，係欲以加害丙○○財物之事，作為要求丙○○與其見面的
    手段，其所犯恐嚇罪、加重竊盜罪間，應有方法結果之關係，雖公訴人未起訴恐
    嚇罪部分，因與起訴部分有牽連犯裁判上一罪之關係，本院併予審理，從一重之
    加重竊盜罪處斷，又公訴人認恐嚇罪與竊盜罪應分論併罰，容有誤會。被告所犯
    傷害罪與加重竊盜罪，行為各別，犯意互殊，應分論併罰之。被告甫因竊盜案件
    ，於八十八年十二月一日執行完畢，有前案紀錄表可參，其五年以內再犯本件有
    期徒刑以上之罪，為累犯，應依刑法第四十七條規定加重其刑。爰審酌被告之犯
    罪動機、目的、手段，犯罪時所受之刺激及其品性、生活狀況、智識程度，犯罪
    對於丙○○身心所生之損害非輕，又竊取乙○○汽車一輛等物，財產價值較鉅，
    竊取簡文棋現金三萬六千元，損害較輕，及犯罪後坦承犯行，惟未與被害人和解
    ，賠償其等之損失，態度並非全然良好等一切情狀，分別量處如主文所示之刑，
    並就傷害罪部分諭知易科罰金之折算標準。被告自備侵入丙○○住處之鑰匙未據
    扣案，亦無證據證明尚存在，應已滅失，爰不予沒收。
據上論斷，應依刑事訴訟法第二百九十九條第一項前段，刑法第五十六條、第二百七
十七條第一項、第三百二十一條第一項第一款、第五十五條、第四十一條第一項前段
、第四十七條，罰金罰鍰提高標準條例第一條前段、第二條，判決如主文。
本案經檢察官蔡顯鑫提起公訴，檢察官伍逸康到庭執行職務。
中      華      民      國    九十二    年      六      月    二十五    日
              法  官    蕭  一  弘
右正本證明與原本無異。
如不服本判決，應於判決送達後十日內，向本院提出上訴狀。
                                          書記官    郭  玉  芬
中      華      民      國    九十二    年      六      月    二十五    日
附錄法條：
刑法第二百七十七條：
傷害人之身體或健康者，處三年以下有期徒刑，拘役或一千元以下罰金。
犯前項之罪，因而致人於死者，處無期徒或七年以上有期徒刑；致重傷者，處三年以
上十年以下有期徒刑。
刑法第三百二十一條：
犯竊盜罪而有左列情形之一者，處六月以上五年以下有期徒刑：
一、於夜間侵入住宅或有人居住之建築物、船艦或隱匿其內而犯之者。
二、毀越門扇、牆垣或其他安全設備而犯之者。
三、攜帶兇器而犯之者。
四、結夥三人以上而犯之者。
五、乘火災、水災或其他災害之際而犯之者。
六、在車站或埠頭而犯之者。
前項之未遂犯罰之。


司法院資訊處製作；財團法人民間司法改革基金會備份。
